【裁判字號】    89,上易,1266
【裁判日期】    890504
【裁判案由】    賭博
【裁判全文】
臺灣高等法院刑事判決                          八十九年度上易字第一二六六號
    上  訴  人  臺灣臺北地方法院檢察署檢察官
    被      告  甲○○○
右上訴人因被告賭博案件，不服臺灣臺北地方法院八十八年度易字第二九九０號中華
民國八十九年二月二十四日第一審判決（聲請簡易判決處刑案號：臺灣臺北地方法院
檢察署八十七年度偵字第二０七三六號）提起上訴，本院判決如左：
    主  文
上訴駁回。
    理  由
一、公訴意旨即聲請簡易判決處刑意旨略以：被告甲○○○與楊秀雄（後一人業經原
    審判決無罪）向綽號「阿美」之不詳姓名成年人，簽賭六合彩，０一至四五共設
    四十五支，每支賭注新臺幣（下同）八十元，核對香港當期六合彩中獎號碼，如
    未簽中，其所下注之賭資歸「阿美」所有。嗣楊秀雄於八十七年九月一日，持簽
    單至臺北市○○區○○街一七六號找甲○○○欲共同簽賭下注，為警當場查獲，
    扣得六合彩簽單一張、六合彩賭博參考單一張、賭資一千二百元。因認被告涉有
    刑法第二百六十六條第一項之賭博罪嫌云云。
二、按未遂犯、預備犯之處罰，以有特別規定者為限，刑法第二十五條第二項有明文
    規定。又犯罪事實應依證據認定之，無證據不得推定其犯罪事實。如不能證明被
    告犯罪者，應諭知無罪之判決，刑事訴訟法第一百五十四條、第三百零一條第一
    項分別定有明文。且按事實之認定，應憑證據，如未能發現相當證據，或證據不
    足以證明，自不能以推測或擬制之方法，為裁判基礎，有最高法院四十年臺上字
    第八六號判例可參照。
三、公訴意旨認被告涉有賭博之犯行，無非以上開事實，業據被告甲○○○及楊秀雄
    均坦承不諱，且有扣案賭資一千二百元，及六合彩簽單、參考單各一張可查等語
    ，為其論據。被告經合法傳喚未到，惟原審訊據被告固不否認欲與楊秀雄一同簽
    注六合彩之事實，惟辯稱：尚未簽賭，即尚未找到組頭，即被警查獲等語。經查
    ：
  (一)公訴意旨雖認被告甲○○○曾與楊秀雄一同向綽號「阿美」之組頭簽賭六合彩等
    情，惟公訴人並未指明被告前曾一起簽賭之犯罪時間。被告及楊秀雄於警訊及偵
    查中也未供承其二人前係於何時個別或共同向「阿美」或其他組頭簽賭。且此所
    謂之組頭「阿美」，並無真實姓名、年籍可供傳喚作證。則公訴意旨指訴被告曾
    與已判決無罪之楊秀雄曾共同簽賭，尚屬無據。
  (二)公訴意旨既稱楊秀雄於八十七年九月一日持簽單找被告，欲共同簽賭下注，為警
    當場查獲等語。足認被告與楊秀雄尚未簽賭下注，即被查獲。此節復經被告與楊
    秀雄各於原審審理中所是認，有原審審判筆錄可據，應堪採信。而刑法第二百六
    十六條之賭博罪復不處罰未遂及預備賭博行為，縱被告在上揭時地與楊秀雄欲共
    同向「阿美」簽賭，乃先由楊秀雄將欲簽之號碼及賭資欲交付被告尚未交付時，
    即為警查獲，同時被警扣獲六合彩簽單、六合彩賭博參考單各一張，及賭資現金
    一千二百元等物，仍不能論以刑法第二百六十六條第一項之公然賭博罪。此外又
    查無其他積極證據足認被告有何賭博犯行，本件不能證明被告犯罪。原審以不能
    證明被告犯罪而諭知被告無罪，核無不合。公訴人上訴意旨，以被告坦承與楊秀
    雄共同簽賭六合彩，且有賭資及簽單扣案可證，原判決諭知無罪為不當。惟查被
    查扣之賭資及簽單係八十七年九月一日楊秀雄持至被告處，欲交與被告而欲共同
    向「阿美」簽賭之用，並非九月一日以前供簽賭之簽單及賭資，況公訴人並未指
    明被告八十七年九月一日「以前」之簽賭，係何時？有何證據？從而上訴非有理
    由，應予駁回。
四、被告經合法傳喚，無正當理由不到庭，不待其陳述，逕行判決。
據上論斷，應依刑事訴訟法第三百六十八條、第三百七十一條判決如主文。
本案經檢察官陳吉穗到庭執行職務。
中      華      民      國    八十九    年      五      月      四      日
                              臺灣高等法院刑事第三庭
                                審判長法  官  張  連  財
                                      法  官  張  傳  栗
                                      法  官  李  英  勇
右正本證明與原本無異。
不得上訴。
                                      書記官  黃  嬿  婉
中      華      民      國    八十九    年      五      月      六      日


司法院資訊處製作；財團法人民間司法改革基金會備份。
